臺灣板橋地方法院刑事判決　　　　　　 100年度易字第3640號
公　訴　人　臺灣板橋地方法院檢察署檢察官
被　　　告　吳振鵬
上列被告因違反毒品危害防制條例案件，經檢察官提起公訴（
100 年度毒偵字第6092號），而被告於準備程序中對被訴之事實
為有罪陳述，本院裁定行簡式審判程序，並判決如下：
    主  文
吳振鵬施用第二級毒品，累犯，處有期徒刑柒月。扣案之安非他
命殘渣袋貳個沒收銷燬之、安非他命參食吸管壹支沒收。
    事  實
一、吳振鵬前因施用毒品案件，經法院裁定送觀察、勒戒後，認
    無繼續施用毒品之傾向，而於民國89年7 月31日執行完畢釋
    放出所，並由台灣板橋地方法院檢察署檢察官以89年度毒偵
    字第4848號、89年度偵字第13131 號為不起訴處分確定。復
    因施用第二級毒品案件，經本院以90年度板簡字第1611號判
    處有期徒刑5 月確定，嗣於92年1 月28日執行完畢。又因施
    用第二級毒品案件，經本院以95年度簡字第6366號判處有期
    徒刑6 月確定；復因竊盜案件，經本院以95年度易字第1858
    號判處有期徒刑4 月確定；又因施用第一級、第二級毒品案
    件，經本院以95年度訴字第3211號分別判處有期徒刑10月、
    6 月，後因撤回上訴而確定；再因竊盜案件，經本院以95年
    度簡字第6894號刑事簡易判決判處有期徒刑3 月確定；又因
    施用第一級、第二級毒品案件，經本院以96年度訴字第713
    號分別判處有期徒刑1 年、6 月確定；上開7 案件嗣經本法
    院裁定減刑，並定執行刑為有期徒刑1 年10月確定。另因詐
    欺案件（3 案），經臺灣雲林地方法院以97年度易字第521
    號刑事判決各判處有期徒刑10月，均減為有期徒刑5 月確定
    ；又因詐欺案件，經臺灣雲林地方法院以97年度易字第294
    號判處有期徒刑8 月，減為有期徒刑4 月，並由臺灣高等法
    院臺南分院以97年度上易字第362 號駁回上訴確定；上開4
    件詐欺案件，嗣經臺灣雲林地方法院以97年度聲字第28號裁
    定應執行有期徒刑1 年3 月確定。吳振鵬入監接續執行前述
    各罪刑後，甫於98年11月8 日縮刑期滿執行完畢。詎仍不知
    悔改，復基於施用第二級毒品之犯意，於100 年8 月31日凌
    晨0 時許，在新北市板橋區○○○路265 巷1 號「南國旅社
    」305 室內，以燒烤玻璃球之方式，施用第二級毒品甲基安
    非他命1 次。嗣於同日2 時40分許，為警在上址查獲，並扣
    得吳振鵬所有之安非他命殘渣袋2 個（內含安非他命殘渣，
    量微無法分離秤重）、安非他命摻食吸管1 支，並經警採尿
    送驗，結果呈甲基安非他命類陽性反應，始悉上情。
二、案經新北市政府警察局板橋分局移請臺灣板橋地方法院檢察
    署檢察官偵查起訴。
    理  由
一、本件被告吳振鵬所犯係死刑、無期徒刑、最輕本刑為3 年以
    上有期徒刑以外之罪，其於準備程序中就被訴事實為有罪之
    陳述，經法官告知簡式審判程序之旨，並聽取公訴人及被告
    之意見後，本院業已於100 年11月6 日依刑事訴訟法第273
    條之1 第1 項之規定當庭裁定進行簡式審判程序，合先敘明
    。
二、訊據被告吳振鵬對於上揭事實坦承不諱，被告於上開時、地
    為警查獲後，經警採尿送驗，結果呈甲基安非他命類陽性反
    應之事實，有新北市政府警察局板橋分局偵辦毒品危害防制
    條例案件被移送人姓名及代碼對照表、臺灣檢驗科技股份有
    限公司100 年9 月14日出具之編號UL/2011/00000000號濫用
    藥物檢驗報告各1 份附卷可稽。又被告於上開時、地為警查
    獲而扣得上開扣案物，則有新北市政府警察局板橋分局扣押
    物品目錄表及扣案之安非他命殘渣袋2 個、安非他命參食吸
    管1 支、現場照片5 張在卷足資佐證，被告自白與事實相符
    ，應堪採信。本件事證已甚明確，被告犯行堪以認定。
三、查被告前因施用毒品案件，經本院以89年度毒聲字第4242號
    裁定送觀察、勒戒後，認無繼續施用毒品之傾向，而於89年
    7 月31日執行完畢釋放出所，並由臺灣板橋地方法院檢察署
    檢察官以89年度毒偵字第4848號、89年度偵字第13131 號為
    不起訴處分確定。惟其於上開觀察、勒戒執行完畢釋放後五
    年內，復因於90年5 月17日施用第二級毒品案件，經本院板
    橋簡易庭以90年度板簡字第1611號刑事簡易判決判處有期徒
    刑五月確定等情，有上開判決書、臺灣高等法院被告前案紀
    錄表各1 份在卷可按。被告既曾於因施用毒品案件而經觀察
    、勒戒執行完畢釋放後之5 年內，再犯毒品危害防制條例第
    10條第2 項所定之施用第二級毒品罪，並經法院判刑確定，
    即屬「五年內再犯」之情形，再犯率甚高，原所實施之觀察
    、勒戒已無法收其實效，此次再犯上開條例第10條第2 項之
    罪，即應依上開條例第23條第2 項之規定逕予論罪科刑。
四、核被告所為，係犯毒品危害防制條例第10條第2項之施用第
    二級毒品之罪。被告施用毒品前後持有毒品之低度行為，應
    為施用之高度行為所吸收，不另論罪。又被告前有犯罪事實
    蘭所載之論罪、科刑及徒刑之執行情形，此有台灣高等法院
    被告前案紀錄表1 件附卷足憑，其受有期徒刑執行完畢後，
    5 年以內故意再犯本件有期徒刑以上之罪，為累犯，應依刑
    法第47條第1 項規定加重其刑。爰審酌被告前經執行觀察、
    勒戒後，仍未戒除吸毒惡習，有多次施用毒品犯行，經法院
    分別判決罪刑，素行非佳，明知毒品之為害甚鉅，復一再漠
    視法令禁制而犯本罪，顯見其戒除毒癮之意志薄弱，及檢察
    官求刑有期徒刑9 月之態度，復念及被告犯後已能坦承犯行
    ，顯有悔意，態度甚佳等一切情狀，處如主文所示之刑，以
    資懲儆。扣案之安非他命殘渣袋2 個，上有安非他命之殘渣
    ，因量微無法與包裝袋析離秤重，應依法宣告沒收銷燬之。
    又安非他命參食吸管1 支，為被告所有，供施用毒品所用之
    物，應依刑法第38條第1 項第2 款規定宣告沒收。
據上論斷，應依刑事訴訟法第273 條之1 第1 項、第299 條第1
項前段，毒品危害防制條例第10條第2 項、第18條第1 項前段，
刑法第11條前段、第47條第1 項、第38條第1 項第2 款，判決如
主文。
本案經檢察官張慶林到庭執行職務。
中    華    民    國   100    年    11    月    30    日
                  刑事第六庭    法  官  胡堅勤
上列正本證明與原本無異。
如不服本判決，應於判決送達後10日內敘明上訴理由，向本院提
出上訴狀 (應附繕本) ，上訴於臺灣高等法院。其未敘述上訴理
由者，應於上訴期間屆滿後20日內向本院補提理由書「切勿逕送
上級法院」。
                                書記官  梁宜庭
中    華    民    國  100     年    11    月    30    日
附錄本案論罪科刑法條全文：
毒品危害防制條例第10條
施用第一級毒品者，處 6 月以上 5 年以下有期徒刑。
施用第二級毒品者，處 3 年以下有期徒刑。